---
title: "brief"
author: "Donigo Fernando Sinaga"
date: "7/25/2019"
output: html_document
---

```{r setup, include=FALSE}
knitr::opts_chunk$set(echo = TRUE)
options(scipen = 9999)
```

```{r}
library(tidyverse)
library(ggplot2)
library(plotly)
library(dplyr)
```

Tujuan:
1. Mengetahui tipe rumah yg laku (beserta spesifikasinya) di suatu daerah tertentu 
2. Melihat nilai harga/area dari rumah dgn spesifikasi tertentu dari tiap lokasi

5W+1H
Who: Developer rumah
What: Data rumah yg terjual
When: 2014-2015
Where: King County, Washington, USA

Why: 
1. agar developer yg berniat membangun rumah di daerah tersebut dapat mengetahui tipe rumah apa yg sebaiknya dibangun dan kisaran harga jualnya agar dapat diatur biaya pembangunan tidak melebihi harga jual
2. agar developer dapat mengetahui lokasi mana yg memiliki harga luas tanah yg tinggi

How:
1.a. 3 valuebox berisi tipe rumah terlaku (jumlah kamar tidur, kamar mandi, dan lantai), harga rata2 tipe rumah terlaku, dan kondisi rata2nya.
  b. 1 input zipcode
  c. plotly y = jumlah rumah terjual dan x = tipe rumah
2.a. 2 valuebox berisi lokasi dgn harga/area tertinggi dan rata2 harga di lokasi tersebut
  b. 2 valuebox berisi lokasi dgn harga/area terendah dan rata2 harga di lokasi tersebut
  c. 4 input (1 slider luas tanah dan 3 numericinput berisi jumlah kamar tidur, jumlah kamar mandi, dan jumlah lantai
  d. 2 plotly (1 plot harga/area tertinggi dan 1 plot harga/area terendah terhadap lokasi)

# Reading Data
```{r}
houses <- read_csv("kc_house_data.csv")
str(houses)
```

# Showing Data
```{r}
houses
```

# Data Wrangling
```{r}
houses <- houses %>% 
  mutate_at(vars(waterfront, view, zipcode), factor) %>% 
  select(-c(ends_with("15"), starts_with("yr"),"id", "condition", "date")) %>%
  mutate_at(vars(bathrooms, floors), funs(round(., 0))) %>% 
  mutate_at(vars(grade), funs(round(./13*10, 0)))
houses$city <- ifelse(houses$zipcode %in% c("98001", "98002", "98092"), "Auburn",
                      ifelse(houses$zipcode %in% c("98003", "98023"), "Federal Way",
                      ifelse(houses$zipcode %in% c("98004", "98005", "98006", "98007", "98008"), "Bellevue",
                      ifelse(houses$zipcode == "98010", "Black Diamond",
                      ifelse(houses$zipcode == "98011", "Bothell",
                      ifelse(houses$zipcode == "98014", "Carnation",
                      ifelse(houses$zipcode == "98019", "Duvall",
                      ifelse(houses$zipcode == "98022", "Enumclaw",
                      ifelse(houses$zipcode == "98024", "Fall City",
                      ifelse(houses$zipcode %in% c("98027", "98029"), "Issaquah",
                      ifelse(houses$zipcode == "98028", "Kenmore",
                      ifelse(houses$zipcode %in% c("98030", "98031", "98032", "98042"), "Kent",
                      ifelse(houses$zipcode %in% c("98033", "98034"), "Kirkland",
                      ifelse(houses$zipcode %in% c("98038", "98040"), "Maple Valley",
                      ifelse(houses$zipcode == "98039", "Medina",
                      ifelse(houses$zipcode == "98045", "North Bend",
                      ifelse(houses$zipcode %in% c("98052", "98053"), "Redmond",
                      ifelse(houses$zipcode %in% c("98055", "98056", "98058", "98059"), "Renton",
                      ifelse(houses$zipcode == "98065", "Snoqualmie",
                      ifelse(houses$zipcode == "98070", "Vashon",
                      ifelse(houses$zipcode %in% c("98072", "98077"), "Woodinville",
                      ifelse(houses$zipcode %in% c("98074", "98075"), "Sammamish", "Seattle"
                      ))))))))))))))))))))))
levels(houses$zipcode)
test <- houses %>% 
  mutate_at(vars(bedrooms, bathrooms, floors), factor)
levels(test$bedrooms)
levels(test$bathrooms)
levels(test$floors)
levels(test$grade)
range(houses$sqft_lot)
getmode <- function(v) {
   uniqv <- unique(v)
   uniqv[which.max(tabulate(match(v, uniqv)))]
}
getmode(houses$sqft_lot)
median(houses$sqft_lot)
houses %>% 
  
```

# First Plot
```{r}
test2 <- houses %>%
  filter(zipcode == "98038") %>%
  group_by(bedrooms,bathrooms,floors) %>%
  summarise(jumlah=n(), mean.price = round(mean(price), 0), mean.grade = round(mean(grade), 0)) %>%
  ungroup() %>%
  arrange(desc(jumlah)) %>%
  head(5)
test2 <- cbind(No. = 1:5, test2)
test2$No. <- sub("^", "Type ", test2$No.)
```

# Second Plot
```{r}
houses %>%
  select(-c("sqft_living", "waterfront", "view", "grade", "sqft_above", "sqft_basement", "lat", "long")) %>% 
  filter(sqft_lot >= 5000, sqft_lot <= 500000) %>%
  filter(bedrooms == 4) %>%
  filter(bathrooms == 2) %>%
  filter(floors == 2) %>% 
  mutate(price.per.area = round(price/sqft_lot, 0)) %>% 
  group_by(zipcode) %>% 
  summarise(mean.price.per.area = round(mean(price.per.area), 0)) %>% 
  ungroup() %>% 
  arrange(mean.price.per.area)
```

```{r}
houses %>%
  filter(zipcode %in% c("98178", "98125")) %>%
  group_by(bedrooms,bathrooms,floors, zipcode) %>%
  summarise(jumlah=n(), mean.price = round(mean(price), 0), mean.grade = round(mean(grade), 0)) %>%
  ungroup() %>%
  arrange(desc(jumlah)) %>% 
  group_by(zipcode) %>% 
  filter(jumlah == max(jumlah))
```

```{r}

```

